臺灣臺北地方法院交通事件裁定　　　　　　　　　　九十三年度交聲字第三一五號
　　原處分機關　臺北市交通事件裁決所
　　異議人即
　　受處分人　　甲○○
右列受處分人因違反道路交通管理處罰條例案件，對於臺北市交通事件裁決所中華民
國九十三年三月十九日所為之處分（原處分案號：北市裁三字第裁二二─ＡＣＵ三八
四九五三號），聲明異議，本院裁定如左：
    主      文
異議駁回。
    理      由
一、按汽車駕駛人拒絕接受酒精濃度測試之檢定者，處新臺幣（下同）六萬元罰鍰，
    並當場移置保管其車輛及吊銷其駕駛執照，且三年內不得考領駕駛執照，道路交
    通管理處罰條例第三十五條第三項前段、第六十七條第二項分別定有明文。所謂
    汽車，依道路交通安全規則第二條第一項第一款之規定，包括機器腳踏車在內。
    又行為人如有違反道路交通管理處罰條例之情形者，應填製舉發違反道路交通管
    理事件通知單，當場舉發者，應將該通知單填記後交付該行為人簽名或蓋章收受
    之，拒絕簽章者，並記明其事由，視為已收受，違反道路交通管理事件統一裁罰
    基準及處理細則（下稱處理細則）第十一條第一項第一款亦規定甚明。從而汽車
    之駕駛人如有拒絕接受酒精濃度測試檢定之違規行為，經主管機關調查認定其有
    違反道路交通管理處罰條例之行為者，依處理細則第四十四條第一項及違反道路
    交通管理事件統一裁罰基準表（下稱基準表）之規定，應處罰鍰六萬元及吊銷駕
    駛執照，且三年內不得考領駕駛執照。
二、本件異議人即受處分人甲○○於民國九十三年二月二十一日上午零時五十分許，
    駕駛其所有ＦＹＮ─八三二號重型機車，行經臺北市中興橋時，因拒絕接受酒精
    濃度測試之檢定，經臺北市政府警察局萬華分局漢中街派出所巡佐蔡進忠以受處
    分人有違反道路交通管理處罰條例第三十五條第三項前段之違規行為，掣單舉發
    ，經原處分機關調查結果，認受處分人確有前開違規行為，依道路交通管理處罰
    條例第三十五條第三項前段、處理細則第四十四條第一項暨基準表之規定，於九
    十三年三月十九日以北市裁三字第裁二二─ＡＣＵ三八四九五三號裁決書裁處受
    處分人罰鍰六萬元及吊銷駕駛執照，且三年內不得考領駕駛執照在案。
三、受處分人聲明異議意旨略以：伊當日並未騎車上中興橋，是用牽的，亦無將機車
    反方向行駛，警察態度傲慢將伊攔下說伊有騎車喝酒，伊當天只有喝保力達比一
    、二杯，警察並未對伊做酒精測試，即直接說伊拒絕酒測，伊並未拒絕簽收舉發
    通知單，是警察不給伊簽名，警察沒有照規定來，只錄下對他們有利的證據云云
    。
四、經查，受處分人於前揭時、地，騎乘其所有ＦＹＮ─八三二號重型機車行經中興
    橋三重往臺北方向機車引道下橋處，見在該處執行取締酒後駕車勤務之員警，即
    將機車掉頭，嗣經員警勸阻後，又下車牽車，員警見其身有酒味且面色泛紅，懷
    疑其有酒後駕駛之行為，欲對其進行酒精濃度測試之檢定，惟屢遭受處分人拒絕
    ，員警即以拒絕接受酒精濃度測試檢定之違規行為為由，對受處分人掣單舉發，
    惟受處分人拒絕於舉發通知單上簽名收受等事實，業據證人即舉發本件違規之臺
    北市政府警察局萬華分局漢中派出所巡佐蔡進忠於本院訊問時證稱：「當天我帶
    班取締酒駕，是在中興橋三重往台北機車引道下橋處執勤，下來就是台北市，因
    為常常有機車騎士，看到警察就會回頭逆向行使，所以我們在下橋的地方在那裡
    派二名警員設置攔截點，另外在橋上行人陸橋旁邊還設置一名警察，當天受處分
    人騎車看到有攔截點，就將車頭調往反方向想走，我們就跑出來請受處分人下橋
    ，不要往回跑，受處分人就先往下橋的方向騎一小段，後來又下來用牽的，我們
    請受處分人出示駕照及行照，受處分人拒絕出示證件，受處分人他說他有帶，但
    不願出示，我們就依照酒駕程序，請他做酒精測試，並告知如果不做就會處以最
    高處罰，我們依照規定在現場等受處分人十五分鐘後，才能以駕駛人拒絕酒測開
    單處罰。等十五分鐘過後，受處分人仍拒絕酒測，我們就請受處分人上車到派出
    所，但是受處分人拒絕上車，當中經過十四分鐘，後來受處分人才上車到派出所
    。到了派出所之後，受處分人仍拒絕酒測，我們就開始調查資料，並調出受處分
    人的車籍資料及口卡，確認身分之後，就開單告發，我們現場有全程錄音，中間
    的過程約四十幾分鐘，後來我們有依照規定填載工作記錄簿」、「（你們攔下受
    處分人處理的過程中，是否懷疑受處分人有酒後駕車的情形？）沒有，是跟受處
    分人要駕照及行照時，有聞到受處分人的酒味，他的臉色也是通紅的」、「（受
    處分人有無承認喝酒？）一開始他有承認，並說他的車子是用牽的，為什麼要作
    酒測」、「（是否能確定最初看到受處分人時，他有騎機車駕駛的行為？）我確
    定，底下的攔截點也有看到受處分人有騎車，他本來是用騎的，看到警察要回頭
    ，經我們制止後，又下車用牽的」、「（帶回派出所之後，對受處分人開單舉發
    ，有無將舉發通知單交給受處分人簽名？）要給他簽，他說他沒有怎麼樣，為什
    麼要簽。所以我們記載受處分人拒絕簽收。受處分人也拒絕收下紅單」等語綦詳
    （見本院九十三年五月六日訊問筆錄），並有該舉發通知單及證人蔡進忠當庭提
    出之臺北市政府警察局萬華分局派出所員警工作紀錄簿一件在卷可稽。又經本院
    當庭勘驗證人所提值勤當時所錄製之蒐證錄音帶一捲，其內容為：受處分人於當
    時與警員爭執表示沒有騎車，在場員警表示確實有看到受處分人騎車，並有回頭
    的行為，其間員警要求受處分人出示駕照、行照，但遭受處分人拒絕；嗣受處分
    人與員警前往派出所，於派出所內員警一再詢問受處分人是否願意進行酒精濃度
    測試，並告以如拒絕酒測最高要處罰金六萬元，惟仍遭受處分人拒絕，經員警依
    法掣單舉發，並詢以受處分人是否要在紅單上面簽名，受處分人表示不願意簽名
    等情（見本院同上日訊問筆錄）。是受處分人確有拒絕接受酒精濃度測試檢定之
    違規行為，至為明確，受處分人空言辯稱：警察未對伊做酒精測試，即直接說伊
    拒絕酒測，伊亦未拒絕簽收舉發通知單，是警察不給伊簽名，警察只錄下對他們
    有利的證據云云，顯不足採。本件事證明確，受處分人前述違規行為堪以認定。
五、綜上所述，受處分人確有拒絕接受酒精濃度測試檢定之違規行為，雖受處分人拒
    絕在舉發通知單上簽名收受，惟依處理細則第十一條第一項第一款之規定，依法
    應視為已經收受。從而原處分機關依道路交通管理處罰條例第三十五條第三項前
    段、處理細則第四十四條第一項暨基準表之規定，於九十三年三月十九日以北市
    裁三字第裁二二─ＡＣＵ三八四九五三號裁決書裁處受處分人罰鍰六萬元及吊銷
    駕駛執照，且三年內不得考領駕駛執照，經核並無違誤。本件受處分人之異議為
    無理由，自應將其異議駁回。
據上論斷，應依道路交通案件處理辦法第十九條，裁定如主文。
中　　　華　　　民　　　國　　九十三　　年　　　五　　　月　　二十七　　日
                                  臺灣臺北地方法院交通法庭
                                          法  官  林庚棟
右正本證明與原本無異。
如不服本裁定，應於裁定送達後五日內，向本院提出抗告狀。
                                          書記官  殷玉芬
中　　　華　　　民　　　國　　九十三　　年　　　五　　　月　　二十七　　日
